# 员工持股平台转让老股，导致的间接股份支付，是否确认？

提问人：jiangjie1981 时间：2017-01-11 12:05:12
敬启：
陈版主，各位同仁，您好。
现在被审计单位存在以下情况。求教各位前辈指点。
A公司的大股东（自然人甲），于 2014 年将部分老股，低价转让给了员工持股平台B合伙企业。【直接转让老股】 B平台变为A公司的股东之一，大股东甲直接持有A公司股份，也通过B平台间接持股。核心员工，都是通过B平台间接持股。 当时参照 2014 年的pe入股价格，确认了上千万的股份支付费用。 当时的员工持股平台只有几个核心技术人员。GP还是大股东甲。
2016 年，大股东将其持有的B平台的份额，低价转让给其他新来的核心员工。【间接转让老股】 相当于大股东将其通过B平台持有的A公司的间接股权，低价转让给新员工。 请问，此时是否要参照近期pe的入股价格，在A公司报备，确认对持股平台的股份支付？
如果要确认股份支付，是否有办法分摊到以后年度，按年确认，比如说要求新员工签约 10 年。连续任职 10 年。

回答人：chenyiwei
2016 年“间接转让老股”应按间接转让的老股数量，根据 2016 年内股份支付授予日的标的股份公允价值与转让价格之间的差额计量股份支付费用。如果对受让方约定了服务期限条件和业绩条件，如不满足则需原价退出的，则可以认为有等待期，在等待期内摊销确认股份支付费用。